臺灣臺南地方法院民事裁定
111年度補字第918號
原      告  永豐商業銀行股份有限公司

代  表  人  曹為實  
訴訟代理人  吳瓊城  
上列原告與被告東憶金國際有限公司間請求塗銷抵押權設定登記
事件，本院裁定如下：
    主  文
原告應於本裁定送達後十日內，具狀補正被告東憶金國際有限公
司之代表人及其姓名、住居所，並應補繳第一審裁判費新臺幣柒
萬零參元。如逾期未補正任其一項，即駁回其訴訟。
    理  由
一、按起訴，應以訴狀表明當事人及法定代理人、訴訟標的及其
    原因事實、應受判決事項之聲明，提出於法院為之。當事人
    書狀，除別有規定外，應記載當事人姓名及住所或居所、有
    法定代理人、訴訟代理人者，其姓名、住所或居所，及法定
    代理人與當事人之關係、供證明或釋明用之證據，民事訴訟
    法第244條第1項、第116條第1項第1款、第2款、第5款分別
    定有明文。又原告起訴不合程式或不備其他要件者，法院應
    以裁定駁回之。但其情形可以補正者，審判長應定期間先命
    補正，同法第249條第1項第6款定有明文。原告提起本件訴
    訟，以東憶金國際有限公司(經濟部民國96年12月31日經授
    中字第09635399610號廢止登記)為被告，惟並未列載其代表
    人及代表人之住居所，法定程式於法不合。是依前揭規定，
    原告應補正如主文所示之事項。
二、按訴訟標的之價額，由法院核定；核定訴訟標的之價額，以
    起訴時之交易價額為準；無交易價額者，以原告就訴訟標的
    所有之利益為準；因債權之擔保涉訟，以所擔保之債權額為
    準；如供擔保之物其價額少於債權額時，以該物之價額為準
    ，民事訴訟法第77條之1第1、2項、第77條之6分別定有明文
    。原告主張供擔保之物為坐落臺南市○○區○○段000地號、權
    利範圍為全部之土地，暨同段317地號、權利範圍為4分之1
    土地，上開土地價額合計為新臺幣（下同）6,963,468‬元【
    計算式：（111年1月公告土地現值37,200元/平方公尺×土地
    面積162.1平方公尺×應有部分1/1）＋111年1月公告土地現值
    37,200元/平方公尺×土地面積100.36平方公尺×應有部分1/4
    ）＝6,963,468‬元，元以下四捨五入】，系爭土地所設定抵
    押權之共同擔保債權額為12,000,000元，系爭土地之價額低
    於擔保之債權額，依上揭規定，本件訴訟標的價額核定為6,
    963,468‬元，應徵收第一審裁判費70,003元。茲依民事訴訟
    法第249條第1項但書之規定，命原告補正如主文所示事項。
三、依民事訴訟法第249條第1項但書，裁定如主文。
中　　華　　民　　國　　111 　年　　11　　月　　18　　日
                  民事第五庭    法  官　  盧亨龍
以上正本係照原本作成。
如不服本裁定關於訴訟標的價額之核定，得於收受裁定正本後10
日內向本院提出抗告狀，並繳納抗告裁判費新臺幣1,000元整。
其餘補正部分不得抗告。
中　　華　　民　　國　　111 　年　　11　　月　　18　　日
                                書記官    彭蜀方